臺灣高等法院刑事判決
111年度上訴字第720號
上  訴  人  臺灣桃園地方檢察署檢察官 
被      告  呂逸豪


上列上訴人因被告詐欺等案件，不服臺灣桃園地方法院109年度
金訴字第55號，中華民國110年12月17日第一審判決（起訴案號
：臺灣桃園地方檢察署107年度偵字第24094號、第25682號），
提起上訴，本院判決如下：
    主  文
原判決撤銷。
呂逸豪犯如附表「罪名及宣告刑」欄所示之罪，各處如附表「罪
名及宣告刑」欄所示之刑。應執行有期徒刑壹年肆月。
扣案之犯罪所得壹萬貳仟陸佰元及行動電話壹支均沒收。
    事  實
一、呂逸豪於民國107年5月間加入「小白」、「天外飛仙」、「
    皮卡丘」等真實姓名年籍不詳之三人以上所組成，以實施詐
    術為手段之具有持續性、牟利性之有結構性之犯罪組織，擔
    任俗稱「提款車手」之工作，其等共同意圖為自己不法之所
    有，基於三人以上共同詐欺取財及隱匿特定犯罪所得去向之
    洗錢之犯意聯絡，先由「小白」於107年5月7日上午9時許，
    利用通訊軟體微信指示呂逸豪前往桃園市○○區○○○號客運站
    領取紀怡伸（業經原審法院，另案判決）寄送、內有紀怡伸
    帳戶提款卡之包裹後，該詐欺集團確認掌控紀怡伸所申辦之
    臺灣土地銀行桃園分行帳號000000000000號帳戶（下稱紀怡
    伸土銀帳戶）後，嗣由該詐欺集團不詳成員，分別以附表所
    示之時間、方式，詐騙附表所示之人，致附表所示之人陷於
    錯誤，而分別於附表所示之時間，匯款附表所示之金額至紀
    怡伸帳戶後，再由「小白」以微信分別要求呂逸豪依其指示
    領款，呂逸豪遂依「小白」之指示先於107年5月7日下午2時
    12分許，前往桃園市○○區○○路000號蘆竹農會提款機提領新
    臺幣（下同）4萬9,600元，復於107年5月8日上午11時18分
    許，前往桃園市○○區○○路00號聯邦銀行外放機負責提領6萬
    元，再依「小白」之指示將得款其中9萬7,000元存入陳韻如
    之中國信託帳號000000000000號帳戶內（下稱陳韻如帳戶）
    ，以此方式掩飾上開詐欺所得款項之去向，剩餘1萬元、2,0
    00元及600元（公訴意旨誤載為1萬元及2,000元，經檢察官
    於原審時當庭更正）則分別作為呂逸豪之酬勞及其向「小白
    」之借款。嗣經林麗珠、黃林玉秀於匯款後驚覺有異，乃報
    警處理而查悉上情。
二、案經林麗珠、黃林玉秀訴由基隆市警察局報告臺灣基隆地方
    檢察署（下稱基隆地檢署）呈請臺灣高等檢察署檢察長令轉
    臺灣桃園地方檢察署（下稱桃園地檢署）檢察官偵查起訴。
    理  由
壹、程序方面：
一、關於違反組織犯罪防制條例之供述證據部分：
    按組織犯罪防制條例第12條第1項中段規定：「訊問證人之
    筆錄，以在檢察官或法官面前作成，並經踐行刑事訴訟法所
    定訊問證人之程序者為限，始得採為證據」，係以立法排除
    被告以外之人於警詢或檢察事務官調查中所為之陳述，得適
    用刑事訴訟法第159條之2、第159條之3及第159條之5之規定
    ，是證人於警詢時之陳述，於違反組織犯罪條例案件，即絕
    對不具有證據能力，自不得採為判決基礎；而上開組織犯罪
    防制條例第12條第1項之規定，係排除一般證人於警詢陳述
    之證據能力之特別規定，然被告於警詢之陳述，對被告本身
    而言，則不在排除之列（最高法院97年度台上字第1727號、
    102年度台上字第2653號判決意旨參照）。準此，後述被告
    以外之人於警詢時之陳述，於被告呂逸豪違反組織犯罪防制
    條例部分，不具證據能力。
二、關於三人以上共同詐欺取財及洗錢之供述證據部分：
    按上開組織犯罪防制條例第12條第1項中段規定，係以犯罪
    組織成員犯該條例之罪者，始足語焉，至於所犯該條例以外
    之罪，其被告以外之人所為之陳述，自仍應依刑事訴訟法相
    關規定，定其得否為證據，有最高法院103年度台上字第291
    5號判決意旨參照。查被告經本院合法傳喚無正當理由未到
    庭，惟其於原審言詞辯論終結前（見原審金訴卷第333至343
    頁）、檢察官於本案言詞辯論終結前（見本院卷第124至127
    頁），均未就本判決所引用之各該被告以外之人於審判外之
    陳述及所調查之證據主張有刑事訴訟法第159條第1項不得為
    證據之情形，而均同意作為證據，本院審酌該證據作成時並
    無違法及證明力明顯過低之瑕疵等情況，認為適當，應有證
    據能力。
三、至於所引其餘非屬供述證據部分，既不適用傳聞法則，亦非
    公務員違背法定程序所取得，依刑事訴訟法第158條之4反面
    解釋，同具證據能力。　　
貳、實體方面：
一、認定犯罪事實所憑之證據及認定之理由：　　
(一)被告於107年5月6日以「易信通訊軟體」與本案詐欺集團成
    員「小白」聯絡，並於107年5月7日上午9時許，依「小白」
    指示前往桃園市○○區○○○號客運站，領取內有紀怡伸土銀帳
    戶提款卡等物品之包裹。嗣由該詐欺集團不詳成員，分別以
    附表所示之時間、方式，詐騙附表所示之人，致附表所示之
    人陷於錯誤，而分別於附表所示之時間，匯款附表所示之金
    額至紀怡伸帳戶後，被告再依「小白」指示分別領取上開詐
    騙款項及匯入指定帳戶等情節，業據被告於警詢、偵查、原
    審準備程序及審理時供述在卷（見基隆地檢署107年度偵字
    第2656號卷【下稱基檢2656卷】第4至6、60至62頁、桃園地
    檢署107年度偵字第25682號卷【下稱桃檢25682卷】第19至2
    1、59至60頁、原審金訴卷第207、346頁），並有證人即告
    訴人林麗珠、黃林玉秀於警詢時證述翔實（見基檢2656卷第
    34至36頁、第45至47頁）；復有基隆市警察局刑事警察大隊
    搜索、扣押筆錄及扣押目錄表、紀怡伸土銀帳戶客戶序時往
    來明細查詢、被告提款時自動櫃員機監視器影片翻拍照片、
    監視器影片翻拍照片、匯款單翻拍照片、通訊軟體截圖、被
    告現場照片、告訴人林麗珠報案之內政部警政署反詐騙諮詢
    專線紀錄表、臺南市政府警察局第六分局金華派出所受理刑
    事案件報案三聯單、受理詐騙帳戶通報警示簡便格式表、金
    融機構聯防機制通報單、華南商業銀行000000000000帳戶存
    摺影本及交易明細、華南商業銀行匯款回條聯、手機通話紀
    錄截圖、手機簡訊截圖、告訴人黃林玉秀報案之臺中市政府
    警察局第六分局西屯派出所受理刑事案件報案三聯單、受理
    詐騙帳戶通報警示簡便格式表、金融機構聯防機制通報單、
    聯邦銀行客戶收執聯、手機通話紀錄截圖、通訊軟體對話截
    圖、臺灣桃園地方檢察署檢察事務官108年9月17日勘驗卷附
    光碟農會畫面勘驗筆錄等件在卷可查（見基檢2656卷第10至
    12、14至15、17至27、33、37至44、48、50至54頁、桃檢25
    682卷第61至71頁）。準此，此部分事實，首堪認定。
(二)被告本案犯行構成三人以上共同詐欺取財罪、參與犯罪組織
    罪，茲說明如下：　　
 1、共同正犯之數行為人，在合同意思範圍以內，各自分擔犯罪
    行為之一部，相互利用他人之行為，以達其犯罪目的者，即
    應對全部發生之結果，共同負責；共同正犯之成立，祇須具
    有犯意之聯絡及行為之分擔，既不問犯罪動機起於何人，亦
    不必每一階段均有參與。其意思之聯絡不限於事前有協議，
    僅於行為當時有共同犯意之聯絡者，亦屬之。而表示之方法
    ，不以明示通謀為必要，即相互間有默示之合致，亦無不可
    ，且意思之聯絡，不以數人間直接發生者為限，即有間接之
    聯絡者，亦包括在內。是於集團式之犯罪，原不必每一共犯
    均有直接聯繫，亦不必每一階段均參與，祇須分擔犯罪行為
    之一部，即應對於全部所發生之結果共同負責，倘犯罪結果
    係因共同正犯之合同行為所致者，無論出於何人所加，在共
    同正犯間均應同負全部之責，並無分別何部分為孰人下手之
    必要。復觀諸電信詐騙之犯罪型態，自架設電話機房、收購
    人頭帳戶、撥打電話實行詐騙、指定被害人匯款帳戶、自人
    頭帳戶提領款項、取贓分贓等階段，乃需由多人縝密分工方
    能完成之集團性犯罪，倘有其中某一環節脫落，將無法順遂
    達成詐欺之結果。因此，詐欺集團各個成員，固因各自分工
    不同而未必均能從頭到尾始終參與其中，惟其等共同詐欺之
    意思，非但並無軒輊，甚至有利用集團其他成員之各自行為
    ，以遂詐欺之犯罪結果。則其等既參與實行各個分工之人，
    縱非全然認識或確知彼此參與分工細節，然其等對於各別係
    從事該等犯罪行為之一部既有所認識，且以共同犯罪意思為
    之，即應就加重詐欺取財所遂行各階段行為全部負責。（最
    高法院111年度台上字第1659號判決意旨參照）。
 2、查本案附表編號1所示之告訴人林麗珠係遭本案詐欺集團某
    成員佯稱為其友人「金生太太」之不詳人士詐欺；附表編號
    2所示之告訴人黃林玉秀又遭本案詐欺集團某成員佯稱為其
    友人「蔡玉琴」之不詳人士詐欺遭詐欺，是附表所示之告訴
    人分別遭該詐欺集團成員以詐術詐騙轉帳，旋即遭被告提領
    該詐騙款項，並依該詐欺集團成員指示匯入指定帳戶等情節
    ，核與上述電話詐欺集團係藉由一連串環環相扣之高度分工
    ，遂行詐欺被害人財物之模式如出一轍。又被告於警詢時供
    承：我於107年5月6日某時在微信聊天群組「北中南聊天群
    」認識一名暱稱是一串英文字之某人，對方自稱作網拍的，
    問我要不要幫他工作，工作內容是幫他去ATM領錢，我可以
    抽佣金，我就答應替他領錢，對方叫我安裝「易信通訊軟體
    」，之後就改為「易信通訊軟體」聯絡，我易信的暱稱是「
    花生」，對方於易信之暱稱叫「小白」，我加入易信群組時
    ，群組內已有易信暱稱「天外飛仙」、「皮卡丘」、「小白
    」等人；我於107年5月7日9時至10時，「小白」指示我前往
    桃園區蘆竹區空軍一號客運站拿包裹，包裹內有上開紀怡伸
    土銀帳戶之提款卡1張，提款密碼對方用易信通訊軟體告知
    ，我依「小白」指示持該提款卡至自動櫃員機提款，再將款
    項以無摺存款機存入指定帳戶，完成後「小白」就會將我踢
    出易信群組，有要工作才會主動將我加回群組等語（見基檢
    2656卷第4至6頁）。而被告涉犯本案詐欺過程中，確實以使
    用扣案手機上所安裝之「易信通訊軟體」做為聯絡方式，其
    該通訊軟體上之聯絡人有「天外飛仙」、「小白」、「皮卡
    丘」等人，且被告亦有加入易信「群聊」之群組，「群聊」
    群組之內容顯示「管理員將你，皮卡丘移出了群聊」等情，
    此有被告之扣案手機翻拍照片在卷可參（見基檢2656卷第24
    頁、本院卷第37、39頁），足認被告上開供述與事實相符，
    且與上述電話詐欺集團之分工、躲避查緝之方式一致。是本
    案既是該詐欺集團成員分別假冒附表所示告訴人之友人「金
    生太太」、「蔡玉琴」，再對附表所示之告訴人施詐，為取
    得附表所示之告訴人信賴，衡情需事前蒐集相關情資、事中
    建立關係，且為躲避查緝，亦需蒐集人頭電信門號及人頭帳
    戶，再由「小白」透過通訊軟體招募被告，並指示被告提領
    款項及無摺存款，實已投入相當之時間與資金成本，且該詐
    欺集團於通訊軟體群組有「天外飛仙」、「小白」、「皮卡
    丘」等聯絡人，甚難想像僅由「小白」一人分飾多角即可完
    成犯行，本案顯與隨意組成而立即實施犯罪之情狀有別，堪
    認係由以實施詐術為手段，具有持續性、牟利性、結構性之
    詐欺集團犯罪所為。
 3、又被告行為時已成年，具有一定之智識及社會經驗，且擔任
    提款車手至少2日，其於原審準備程序中亦供稱有想過其所
    提領者為非法款項（見原審審金訴卷第71頁），縱被告未曾
    直接聯繫負責對附表所示之告訴人施詐術之成員，然其對此
    分工方式當有所預見，且貪圖提領之報酬而予以容任，實具
    有共同詐欺之意思。是被告固因與該詐欺集團其他成員各自
    分工不同，而未必均能從頭到尾始終參與其中，惟其等共同
    詐欺之意思，非但並無軒輊，甚至有利用集團其他成員之各
    自行為，以遂詐欺之犯罪結果，則被告既參與實行提領詐欺
    款項之分工，縱非全然認識或確知其他成員參與分工細節，
    然被告對於各別係從事該等犯罪行為之一部既有所認識，且
    以共同犯罪意思為之，即應就加重詐欺取財所遂行各階段行
    為全部負責。又被告負責提領詐欺款項部分，至少接觸「天
    外飛仙」、「小白」、「皮卡丘」等成員，則被告對於其所
    加入者，係三人以上組成之詐欺集團犯罪組織，當知之甚詳
    。
 4、再者，本案詐欺集團係以施用詐術為手段，組成目的在於向
    被害人騙取金錢，具有牟利性，先由「小白」指示被告取得
    紀怡伸土銀帳戶及提款卡後，又由本案詐欺集團不詳成員，
    分別於附表所示之時間、方式，詐騙附表所示之告訴人，致
    附表所示之告訴人陷於錯誤，而分別於附表所示之時間，匯
    款附表所示之金額至紀怡伸帳戶後，再由被告依指示領款，
    並將詐騙款項匯入詐欺集團指定之帳戶內，堪認本案詐欺集
    團之分工細密、計畫周詳，顯非為立即實施犯罪而隨意組成
    ，具有結構性及持續性，被告參與詐欺集團所為本案詐騙告
    訴人之行為，罪即成立，自不以其需長期、持續或就組織之
    全部犯罪活動均參與為必要。　　
 5、綜上各節，足認被告本案犯行構成參與犯罪組織罪、三人以
    上共同詐欺取財罪、一般洗錢罪。檢察官上訴主張認原審就
    被告所為僅構成普通詐欺罪，而不構成三人以上共同詐欺取
    財罪、參與犯罪組織有所違誤，應屬可採。
(三)被告依詐騙集團成員指示領取人頭帳戶（紀怡伸土銀帳戶）提款卡、密碼，並提領詐騙所得贓款後，再將領得之現金上匯入詐欺集團指定帳戶，致款項之流向去向不明而無從追查，客觀上已製造該詐欺犯罪所得金流斷點，達成隱匿犯罪所得之效果，妨礙該詐欺集團犯罪之偵查，自構成洗錢防制法第2條第2款「掩飾或隱匿特定犯罪所得之本質、來源、去向、所在、所有權、處分權或其他權益者」之洗錢行為甚明。
(四)綜上所述，本案事證明確，被告犯行堪以認定，應予依法論
    科。
二、論罪之說明：
(一)核被告如附表編號1所為，係犯組織犯罪防制條例第3條第1
    項後段之參與犯罪組織罪、刑法第339條之4第1項第2款三人
    以上共同詐欺取財罪、洗錢防制法第14條第1項之洗錢罪；
    如附表編號2所為，係犯刑法第339條之4第1項第2款三人以
    上共同詐欺取財罪、洗錢防制法第14條第1項之洗錢罪。
(二)被告與本案詐騙集團成年成員就上開犯行間，係在合同意思
    範圍內，各自分擔犯罪行為之一部，並相互利用他人之行為
    ，以達遂行詐欺取財及洗錢等目的，有犯意聯絡及行為分擔
    ，應論以共同正犯。
(三)按組織犯罪防制條例係藉由防制組織型態之犯罪活動為手段
    ，以達成維護社會秩序、保障人民權益之目的，乃於該條例
    第3 條第1 項前段與後段，分別對於「發起、主持、操縱、
    指揮」及「參與」犯罪組織者，依其情節不同而為處遇，行
    為人雖有其中一行為（如參與），不問其有否實施各該手段
    （如詐欺）之罪，均成立本罪。然在未經自首或有其他積極
    事實，足以證明其確已脫離或解散該組織之前，其違法行為
    ，仍繼續存在，即為行為之繼續，而屬單純一罪，至行為終
    了時，仍論為一罪。又刑法上一行為而觸犯數罪名之想像競
    合犯存在之目的，在於避免對於同一不法要素予以過度評價
    。自然意義之數行為，得否評價為法律概念之一行為，應就
    客觀構成要件行為之重合情形、主觀意思活動之內容、所侵
    害之法益與行為間之關連性等要素，視個案情節依社會通念
    加以判斷。刑法刪除牽連犯之規定後，原認屬方法目的或原
    因結果，得評價為牽連犯之二犯罪行為間，如具有局部之同
    一性，或其行為著手實行階段可認為同一者，得認與一行為
    觸犯數罪名之要件相侔，依想像競合犯論擬。倘其實行之二
    行為，無局部之重疊，行為著手實行階段亦有明顯區隔，依
    社會通念難認屬同一行為者，應予分論併罰。因而，行為人
    以一參與詐欺犯罪組織，並分工加重詐欺行為，同時觸犯參
    與犯罪組織罪及加重詐欺取財罪，雖其參與犯罪組織之時、
    地與加重詐欺取財之時、地，在自然意義上非完全一致，然
    二者仍有部分合致，且犯罪目的單一，依一般社會通念，認
    應評價為一罪方符合刑罰公平原則，應屬想像競合犯，如予
    數罪併罰，反有過度評價之疑，實與人民法律感情不相契合
    （最高法院107 年度台上字第1066號判決意旨參照）。查被
    告就附表編號1所犯之加重詐欺取財犯行，可認為係被告參
    與犯罪組織行為之「首次犯行」而論以組織犯罪防制條例第
    3條第1項後段之參與犯罪組織罪。又揆諸前揭說明，被告就
    附表編號1以外之犯行，乃為被告參與組織之繼續行為，為
    避免重複評價，無再將其餘參與犯罪組織行為與第1 罪割裂
    而另論一參與犯罪組織罪。又被告所犯參與犯罪組織罪，與
    其參與犯罪組織後之首次詐欺犯行即如附表編號1之三人以
    上共同詐欺取財罪及洗錢罪間具有局部同一性，而有想像競
    合犯關係，應從一重論以三人以上共同詐欺取財罪。就附表
    編號2所示部分，被告係以一行為同時觸犯三人以上共同詐
    欺取財罪及洗錢罪2項罪名，為想像競合犯，應依刑法第55
    條規定，從一較重之三人以上共同詐欺取財罪處斷。　　
(四)被告就附表編號1至2所示之2次三人以上共同詐欺取財罪犯
    行，其詐騙對象、施用詐術之時間及方式等節，既均有別，
    顯係基於各別犯意先後所為，侵害不同被害人之財產法益，
    應予分論併罰。
(五)次按洗錢防制法第16條第2項規定，犯第14條、第15條之罪
    ，在偵查或審判中自白者，減輕其刑；又想像競合犯之處斷
    刑，本質上係「刑之合併」，其所謂從一重處斷，乃將想像
    競合犯組成之評價上數罪，合併為科刑一罪，其所對應之刑
    罰，亦合併其評價上數罪之數法定刑，而為一個處斷刑。易
    言之，想像競合犯侵害數法益者皆成立犯罪，論罪時必須輕
    、重罪併舉論述，同時宣告所犯各罪名，包括各罪有無加重
    、減免其刑之情形，亦應說明論列，量刑時併衡酌輕罪部分
    量刑事由，評價始為充足，然後依刑法第55條前段規定「從
    一重處斷」，非謂對於其餘各罪可置而不論。因此，法院決
    定處斷刑時，雖以其中最重罪名之法定刑，做為裁量之準據
    ，惟於裁量其輕重時，仍應將輕罪合併評價在內（最高法院
    108年度台上字第4405、4408號判決意旨參照）。查被告就
    本案涉犯一般洗錢罪，業於原審審理中自白犯罪（見原審金
    訴卷第207、346頁），是就被告本案洗錢犯行雖屬想像競合
    犯其中之輕罪，惟依上開說明，於後述量刑時，仍應併予衡
    酌此部分減刑事由，附此敘明。
(六)本案無刑法第59條之適用
　　再按刑法第59條規定犯罪之情狀可憫恕者，得酌量減輕其刑
    ，其所謂「犯罪之情狀」，與同法第57條規定科刑時應審酌
    之一切情狀，並非截然不同之領域，於裁判上酌減其刑時，
    應就犯罪一切情狀（包括第57條所列舉之10款事項），予以
    全盤考量，審酌其犯罪有無可憫恕之事由（即有無特殊之原
    因與環境，在客觀上足以引起一般同情，以及宣告法定低度
    刑，是否猶嫌過重等等），以為判斷（最高法院95年度台上
    字第6157號判決意旨參照）。查被告加入詐騙集團擔任領取
    紀怡伸土銀帳戶提款卡等包裹及車手工作，並將所領取之詐
    騙款項，再交給詐騙集團成員，其所收取之款項非小額，且
    未與附表所示之告訴人達成和解，並取得原諒，犯罪情節非
    輕，被告僅貪圖小利而犯下本案，以其犯罪當時情狀，難認
    有何特殊原因或堅強事由，在客觀上足以引起一般同情，而
    認處以法定最低刑度猶嫌過重之情形，故無刑法第59條規定
    酌減其刑規定之適用。
(七)另司法院大法官業於110年12月10日以釋字第812號解釋宣告
    組織犯罪防制條例第3條第3項關於強制工作之規定違憲，並
    自該日起失其效力，本案即無須審究被告應否宣告強制工作
    ，附此敘明。
三、撤銷改判理由及科刑審酌事項：
(一)原審以被告犯罪事證明確，予以論罪科刑，固非無見。惟查
    ：被告如附表編號1所為，係犯參與犯罪組織罪、三人以上
    共同詐欺取財罪、一般洗錢罪；如附表編號2所為，係犯三
    人以上共同詐欺取財罪、一般洗錢罪，原審未予詳察，徒以
    被告僅有接觸「小白」一人，而無從知悉本案為三人以上共
    犯詐欺取財罪，認僅構成普通詐欺取財罪，而未構成三人以
    上共同詐欺取財罪、參與犯罪組織罪，自有違誤（業據本院
    論述如前）。從而，檢察官執此提起上訴，為有理由。原判
    決既有上開可議之處，即屬無可維持，應由本院予以撤銷改
    判。
(二)爰以行為人之責任為基礎，審酌被告正值青年，竟不思以正
    當管道賺取財物，明知詐騙集團對社會危害甚鉅，竟為貪圖
    報酬，依詐欺集團成員之指示，提領他人帳戶內之詐欺款項
    ，侵害附表所示之告訴人財產法益，所為實值非難；且亦因
    被告所為掩飾犯罪所得之去向，致使執法人員難以追查其他
    正犯之真實身分，增加國家查緝犯罪及告訴人尋求救濟之困
    難，危害社會秩序穩定，所為實有不該；惟考量其在詐欺集
    團中擔任之角色，並非該詐欺集團負責籌劃犯罪計畫及分配
    任務之核心成員，僅屬聽從指示、負責出面收取款項之次要
    性角色、被告所提領與告訴人受騙有關之財物價值皆在6萬
    元以下，雖非小額，但告訴人所受損害程度尚非甚鉅；兼衡
    被告犯罪後僅坦承普通詐欺、洗錢犯行（見原審金訴卷第20
    7、346頁），迄未與告訴人達成和解或賠償損失之犯後態度
    ，其犯罪之動機、目的在於貪圖不法利益、犯罪手段，暨被
    告於警詢時自陳高中肄業之智識程度、無業、家庭經濟狀況
    小康之生活狀況等一切情狀（見基檢2656卷第4頁），各量
    處如附表編號1至2所示之刑。再審酌被告所犯上開加重詐欺
    罪二罪之犯罪類型、動機、手段及目的均相同，且被告係於
    短時間內參與本案2次加重詐欺犯行，由時間之密接性及犯
    罪之目的、手段觀之，所顯示之人格面並無不同，責任非難
    重複性高，本案所為造成各被害人之損害程度等節，整體評
    價被告應受矯治之程度，並兼衡責罰相當與刑罰經濟之原則
    ，定其應執行刑為有期徒刑1年4月。　　
四、沒收部分：
(一)被告於107年5月8日遭警方逮捕時所扣得之蘋果廠牌IPHONE 
    SE型號行動電話1支（含有門號0000000000號SIM卡1張），
    為被告所有，供其與詐欺集團成員「小白」作為本案犯罪聯
    繫所用，業據被告供述在卷（見桃園地檢署107年度偵字第2
    5683號卷第59至60頁），爰依刑法第38條第2項前段規定宣
    告沒收。
(二)扣案之1萬2,600元為被告因本案提領詐欺贓款所獲取之款項
    ，為被告所得支配管領之財物，應屬被告之犯罪所得，自應
    依刑法第38條之1第1項前段規定宣告沒收。
(三)至被告於107年5月8日遭警方逮捕時扣得之其餘現金1,400元
    、遠傳易付卡1張、GUCCI背包1個等物品，因查無積極證據
    可證明前揭物品與被告本案犯行有關，爰不予宣告沒收。
五、被告經本院合法傳喚，無正當理由不到庭，爰不待其陳述而
    為一造辯論判決。　　　　　　
據上論斷，應依刑事訴訟法第371條、第369條第1項前段、第364
條、第299條第1項前段，判決如主文。　　　　　
本案經檢察官陳建宇、黃翎樵提起公訴，檢察官張瑞娟到庭執行
職務。
中　　華　　民　　國　　111 　年　　6 　　月　　28　　日
                  刑事第十七庭  審判長法　官  鄭水銓
                                      法　官  黃雅芬
                                      法　官  姜麗君
以上正本證明與原本無異。
如不服本判決，應於收受送達後20日內向本院提出上訴書狀，其
未敘述上訴之理由者並得於提起上訴後20日內向本院補提理由書
（均須按他造當事人之人數附繕本）「切勿逕送上級法院」。
                                      書記官  許俊鴻
中　　華　　民　　國　　111 　年　　6 　　月　　29　　日
附錄本案論罪科刑法條全文　　
刑法第339 條之4
犯第三百三十九條詐欺罪而有下列情形之一者，處一年以上七年
以下有期徒刑，得併科一百萬元以下罰金：
一、冒用政府機關或公務員名義犯之。
二、三人以上共同犯之。
三、以廣播電視、電子通訊、網際網路或其他媒體等傳播工具，
    對公眾散布而犯之。
前項之未遂犯罰之。
洗錢防制法第14條
有第二條各款所列洗錢行為者，處七年以下有期徒刑，併科新臺
幣五百萬元以下罰金。
前項之未遂犯罰之。
前二項情形，不得科以超過其特定犯罪所定最重本刑之刑。
組織犯罪防制條例第3條
發起、主持、操縱或指揮犯罪組織者，處三年以上十年以下有期
徒刑，得併科新臺幣一億元以下罰金；參與者，處六月以上五年
以下有期徒刑，得併科新臺幣一千萬元以下罰金。但參與情節輕
微者，得減輕或免除其刑。
具公務員或經選舉產生之公職人員之身分，犯前項之罪者，加重
其刑至二分之一。
犯第一項之罪者，應於刑之執行前，令入勞動場所，強制工作，
其期間為三年。
前項之強制工作，準用刑法第九十條第二項但書、第三項及第九
十八條第二項、第三項規定。
以言語、舉動、文字或其他方法，明示或暗示其為犯罪組織之成
員，或與犯罪組織或其成員有關聯，而要求他人為下列行為之一
者，處三年以下有期徒刑，得併科新臺幣三百萬元以下罰金：
一、出售財產、商業組織之出資或股份或放棄經營權。
二、配合辦理都市更新重建之處理程序。
三、購買商品或支付勞務報酬。
四、履行債務或接受債務協商之內容。
前項犯罪組織，不以現存者為必要。
以第五項之行為，使人行無義務之事或妨害其行使權利者，亦同
。
第五項、第七項之未遂犯罰之。　
附表：
編號 告訴人 詐騙時間及方法 遭詐欺轉帳時間及地點 遭詐欺金額（新臺幣） 罪名及宣告刑     （本院） 1 林麗珠 於107年5月7日中午12時許撥打電話給林麗珠，佯稱為林麗珠友人「金生太太」，因為有急用而請求協助先將款項存入指定帳戶。林麗珠因而陷於錯誤，並依指示匯款至指定帳戶。 林麗珠於107年5月7日下午1時40分，在臺南市○區○○路0段000號之華南銀行金華分行，以其所申辦之華南商業銀行金華分行帳號000000000000號帳戶辦理臨櫃轉帳匯款。 5萬元 呂逸豪犯三人以上共同詐欺取財罪，處有期徒刑壹年貳月。 2 黃林玉秀 於107年5月7日下午3時2分、同年月8日10時20分、10時40分，分別以行動電話、通訊軟體LINE撥打及傳送訊息給黃林玉秀，佯稱為黃林玉秀珠友人「蔡玉琴」，因為有急用而請求協助先將款項存入指定帳戶。黃林玉秀因而陷於錯誤，並依指示匯款至指定帳戶。 黃林玉秀於107年5月8日上午10時50分許，在臺中市○○區○○路0段000號之聯邦商業銀行，以現金辦理臨櫃轉帳匯款。 6萬元 呂逸豪犯三人以上共同詐欺取財罪，處有期徒刑壹年貳月。